臺灣板橋地方法院刑事判決　　　　　　 94年度易緝字第106號
公　訴　人　臺灣板橋地方法院檢察署檢察官
被　　　告　乙○○
　　　　　　　　　　（現另案於臺灣屏東監獄竹田分監執行）
上列被告因竊盜等案件，經檢察官聲請簡易判決處刑（九十二年
度偵字第二○四二九號、九十三年度偵字第七八九六號），本院
認為應適用通常程序審判，判決如下：
    主  文
乙○○連續結夥三人以上竊盜，處有期徒刑壹年。
    事  實
一、乙○○曾有竊盜前科，因傷害等案件，經臺灣屏東地方法院
    以九十二年度少連易字第二一七五號判決，判處傷害尊親屬
    部分有期徒刑五月，妨害自由部分有期徒刑三月，應執行有
    期徒刑七月，經臺灣高等法院高雄分院、最高法院分別以九
    十二年度上訴字第一九六三號判決、九十三年度台上字第一
    八二五號判決駁回上訴確定，現於臺灣屏東監獄竹田分監執
    行中。另因強盜案件，經臺灣高等法院以九十二年度上訴字
    第一九七二號判決判處有期徒刑三年六月，經最高法院以九
    十三年度台上字第一一三○號判決駁回上訴確定，尚未執行
    （不構成累犯）。竟不知悔改，基於意圖為自己不法所有之
    概括犯意，為下列行為：
  (一)於九十二年七月十五日某時許，在臺北縣八里鄉下罟村下罟
    子一之六號八仙樂園停車場內，以不詳方法，竊取丙○○所
    有之車牌號碼Ｕ５─九八八○號自用小客車乙輛得手後，並
    將車內零件（含儀表板、ＳＯＮＹ牌音響、安全氣囊、十片
    裝ＣＤ盒、電動窗按鈕、冷氣電腦、煙灰盒、行車電腦、安
    全氣囊電腦、電動窗電腦、冷氣出風口面板、點煙器面板）
    拆卸後，於同日下午約三時許，在臺北縣泰山鄉○○路○段
    五百十七號己○○住處交予己○○，己○○明知乙○○所持
    有上開車內零件均為來路不路之贓物，竟仍收受之（經本院
    以九十四年度易字第一八○號判決，收受贓物部分有期徒刑
    四月，現上訴於臺灣高等法院）。嗣於同日下午七時許，在
    臺北市北投區○○○路（馬槽小吃店）上，為警盤查時，在
    己○○所承租之車牌號碼ＪＩ─二九三五號自用小客車內，
    查獲上開車輛零件等物。
  (二)於九十三年一月二日下午四時二十分許，乙○○與己○○（
    經本院以九十四年度易字第一八○號判決，竊盜部分有期徒
    刑八月，現上訴臺灣高等法院）、丁○○（經本院以九十四
    年度易字第一八○判決有期徒刑七月，現上訴臺灣高等法院
    ）共同基於意圖為自己不法所有之犯意聯絡，由乙○○駕駛
    其所有之車牌號碼ＣＡ─九六三七號自用小客車，搭載己○○、丁○○，在路上找尋竊車之目標，嗣在臺北縣八里鄉○○路四百二十六號前，由己○○、丁○○負責把風，乙○○
    則以不詳手法，竊取戊○○所有之車牌號碼ＹＬ─三六○九
    號自用小客車，得手後，由乙○○駕駛竊取之車輛，己○○
    駕駛乙○○所有之車牌號碼ＣＡ－九六三七號自用小客車，
    跟隨在後，行駛至臺北縣林口鄉台十五線十五點三公里瑞樹
    坑橋下，由己○○負責拆卸車牌號碼ＹＬ─三六○九號自用
    小客車之零件，丁○○在旁觀視，乙○○則在橋上勘查有無
    警察，嗣於同日下午五時許，為巡邏員警發現有異，上前盤
    查，並在車牌號碼ＣＡ－九六三七號自小客車內查扣車用電
    腦、儀表、插座等車體零件，當場逮捕己○○、丁○○二人
    ，而乙○○則趁機逃逸。
二、案經臺北市政府警察局松山分局、臺北縣政府警察局新莊分
    局報請臺灣士林地方法院檢察署檢察官呈請臺灣高等法院檢
    察署檢察長令轉臺灣板橋地方法院檢察署檢察官聲請簡易判
    決處刑。
    理  由
一、訊據被告乙○○矢口否認上開犯行，辯稱伊沒有竊取上開兩
    輛汽車，伊住在高雄假日飯店，平日都在市場賣菜，沒有上
    來臺北，焉會在北部竊取汽車，且伊不會開車，車牌號碼Ｃ
    Ａ─九六三七號自小客車非伊所有，己○○、丁○○要陷害
    伊，所以亂講云云。經查：
    (一)被告乙○○同意丙○○、戊○○於警詢中指述，作為證據
      ，本院審酌該言詞陳述或書面陳述作成時之情況認為適當
      ，有證據能力，先予敘明。
    (二)己○○於九十二年七月十六日在警詢及偵查中所為之供述
      ，就被告乙○○之部分，仍為被告以外之人於審判外之言
      詞陳述，依刑事訴訟法第一百五十九條第一項之規定，前
      述指訴原則上不具證據能力；惟按「被告以外之人於檢察
      事務官、司法警察官或司法警察調查中所為之陳述，與審
      判中不符時，其先前之陳述具有較可信之特別情況，且為
      證明犯罪事實存否所必要者，得為證據。」、「被告以外
      之人於偵查中向檢察官所為之陳述，除顯不可信之情形外
      ，得為證據」。刑事訴訟法第一百五十九條之二、第一百
      五十九條之一第二項分別定有明文。查，己○○於九十二
      年七月十六日於警詢、偵查中及本院數次訊問程序（九十
      四年一月二十一日簡易程序訊問筆錄、九十四年四月六日
      準備程序筆錄、九十四年五月十日審判筆錄）中供述，被
      告乙○○於九十二年七月十五日將遭竊之汽車零件一批交
      給伊販售等情節，內容均核一致。且衡情己○○於九十二
      年七月十六日警詢中所為之陳述，較少權衡利害得失，況
      依己○○所言，其與乙○○認識約有二十年，無冤無仇，
      若非實情如此，又焉可能為如此之陳述而設詞誣陷被告乙○○。又被告乙○○於警詢中供稱，與己○○是服役認識
      ，之前北上時，己○○看伊沒有手機使用，提供門號00
      00000000號行動電話供伊使用，之後因為掉到馬
      桶故障而停用等語；復於偵查中坦承曾使用行動電話門號
      0000000000號，於九十二年七月十五日上來臺
      北辦事等語。經查，行動電話門號0000000000
      號，與己○○使用之行動電話門號0000000000
      號（己○○於警詢筆錄中口誤，稱為000000000
      0號），於九十二年七月十五日有多次通話聯絡；且自通
      聯紀錄觀之，該日凌晨，行動電話門號00000000
      00號撥接電話，接受行動電話訊息之最近基地台，是在
      高雄市左營區，同日九時許，接收訊息之最近基地台是在
      臺中縣烏日鄉，同日十一時許，最接近行動電話訊息之基
      地台已在臺北縣三重市○○○路，此有和信電訊股份有限
      公司查詢電話通聯紀錄一份在卷可按。參以己○○於警詢
      中供稱於九十二年七月十五日下午三時許，被告乙○○在
      己○○位於臺北縣泰山鄉○○路○段五一七號住處樓下交
      給汽車零件一批，於同日下午五時許為警方查獲後，在警
      局中有接到乙○○電話（0000000000號）等情
      ，互相比對，與上開通聯紀錄相符，己○○於警詢、偵查
      中供述應屬實在。至於己○○於本院進行乙○○部分審判
      程序中而由檢察官對之為交互詰問時，己○○改稱丙○○
      遭竊之汽車零件並非乙○○所交付，當初是想交保所以亂
      講云云，然未說明先前為何於警詢、偵查及審判程序中一
      再供稱贓物是由被告乙○○所交付之詳細理由，如為推卸
      罪責，己○○本身亦因收受贓物而遭法院判刑，是否指明
      交付贓物之來源不影響己○○之罪責，無需陷害被告乙○○。己○○先前之陳述核與證據相符，是其於本院審理中
      所言，不無虛掩之情，顯係迴護被告乙○○之詞。故本院
      綜以上情，認為己○○先前於警詢所為之供述，與本院審
      判中所為之證言相較，認其於先前時之外部附隨條件或環
      境顯具有較為自然可信之外部特別狀況，並為證明被告竊
      盜之犯罪事實存在所必要，顯具有刑事訴訟法第一百五十
      九條之二規定之情形。又己○○在偵查中陳述，並無顯不
      可信之情形，是證人己○○於警詢、偵查中之陳述，應有
      證據能力，且較審判程序中證詞可信。
    (三)己○○、丁○○於九十三年一月二日警詢中供述，以及己○○於九十三年二月二十六日、丁○○於九十三年三月八
      日在檢察官面前之供述，就被告乙○○部分，仍屬被告以
      外之人在審判外陳述，揆諸前揭規定，原則上不具證據能
      力。然查，核對己○○、丁○○二人上開供述之內容，對
      於渠等與被告乙○○駕駛車牌號碼ＣＡ－九六三七號自用
      小客車，途中乙○○下車，行竊戊○○所有之車牌號碼Ｙ
      Ｌ─三六○九號自用小客車等情節，均為一致，亦與己○○於九十四年一月二十一日本院簡易程序中供述、丁○○
      於九十四年一月十九日本院簡易程序訊問中供述相符。雖
      己○○、丁○○於本院就被告乙○○部分進行審判程序而
      由檢察官對之為交互詰問時，己○○、丁○○均改稱乙○○並未參與該部分竊盜犯行。其中己○○表示當初是為卸
      責，才陷害被告乙○○云云，丁○○則陳述當初是看己○○之筆錄照著講云云。然查，己○○、丁○○於警詢中坦
      承由被告乙○○下手行竊，渠二人負責把風，渠等自身亦
      難逃刑罰之追究，倘被告乙○○未參與竊盜犯行，渠等供
      稱結夥三人以上竊盜，罪責加重，對己○○、丁○○焉有
      任何實質利益。又查，車牌號碼ＣＡ－九六三七號自用小
      客車為乙○○所有，有車籍作業系統－查詢認可資料一份
      在卷足稽。再者，查獲當時，員警並在車牌號碼ＣＡ－九
      六三七號自用小客車發現車牌號碼ＹＬ─三六○九號自小
      客車之零件，有員警王健羽於偵查中證詞為據，足見己○○、丁○○於警詢中供稱當初三人駕駛被告乙○○所有之
      車牌號碼ＣＡ－九六三七號自用小客車，在臺北縣八里鄉
      ○○路四百二十六號前，由乙○○以不詳手法竊取戊○○
      所有之車牌號碼ＹＬ─三六○九號自用小客車，得手後，
      開至臺北縣林口鄉台十五線十五點三公里瑞樹坑橋下，由
      己○○負責拆卸車牌號碼ＹＬ─三六○九號自用小客車之
      零件等情，確與事實相符。故本院綜以上情，己○○、丁○○先前於警詢所為之供述，與本院審判中所為之證言相
      較，認其於先前時之外部附隨條件或環境顯具有較為自然
      可信之外部特別狀況，並為證明被告竊盜之犯罪事實存在
      所必要，顯具有刑事訴訟法第一百五十九條之二規定之情
      形。又己○○、丁○○在偵查中陳述，並無顯不可信之情
      形，是證人己○○、丁○○於警詢、偵查中之陳述，應有
      證據能力，且較審判中之證詞可信。
    (四)被告乙○○於事實欄一之(一)所述之時間、地點竊取丙○○
      所有之車牌號碼Ｕ５─九八八○號自用小客車乙輛得手後
      ，並將車內零件拆卸後，於同日下午約三時許，在臺北縣
      泰山鄉○○路○段五百十七號己○○住處樓下交給己○○
      等情，有己○○之警詢、偵查及於本院九十四年一月二十
      一日訊問程序、九十四年四月六日準備程序、九十四年五
      月十日審判程序中供述為憑，復有被害人丙○○於警詢指
      述，及贓物認領保管單、臺北縣政府車輛遺失（尋獲）電
      腦輸入單各一紙可稽。
    (五)又被告乙○○於事實欄一之(二)所示之時間、地點，竊取戊○○所有之車牌號碼ＹＬ─三六○九號自用小客車，由己○○、丁○○負責把風等情，業據己○○、丁○○於警詢
      、偵查中供述明確，復有戊○○於警詢中指述及贓物認領
      保管單一紙可證。
    (六)被告乙○○聲請傳訊甲○○、陳明，欲證明其從未離開
      屏東、高雄，未曾至臺北行竊云云。然經詰問證人甲○○
      、陳明，二人對於被告乙○○每日行蹤及於事實欄所述
      之犯罪時間，被告究竟有無離開南部等情，均不甚明瞭，
      上開證人證詞，不足以對被告為有利之認定。
   (七)被告所辯，均難以採信，綜上所述，事證明確，被告犯行
      堪以認定。
二、核被告乙○○竊取丙○○所有之車牌號碼Ｕ５─九八八○號
    自用小客車乙輛，所為係犯刑法第三百二十條第一項之竊盜
    罪。又被告乙○○與己○○、丁○○竊取戊○○所有之車牌
    號碼ＹＬ─三六○九號自用小客車，係犯刑法第三百二十一
    條第一項第四款結夥三人以上竊盜罪。被告與己○○、丁○○間，就竊取戊○○所有之自小客車，有犯意聯絡、行為分
    擔，為共同正犯。被告乙○○所為二次竊盜行為，時間緊接
    ，構成要件相同，顯係基於概括犯意所為，為連續犯，依刑
    法第五十六條規定論以一結夥三人以上竊盜罪，並加重其刑
    。爰審酌被告素行不佳、犯罪之動機、目的、手段、犯罪所
    得利益、對他人財產權所生危害，犯後否認犯行等一切情狀
    ，量處如主文所示之刑，以資懲儆。
據上論斷，應依刑事訴訟法第四百五十二條、第二百九十九條第
一項前段，刑法第二十八條、第五十六條、第三百二十一條第一
項第四款，判決如主文。
本案經檢察官朱立豪到庭執行職務。
中　　華　　民　　國　　94　　年　　12　　月　　5 　　日
                  刑事第十七庭審判長法　官  張江澤
                                    法  官  王綽光
                                    法  官  絲鈺雲
以上正本證明與原本無異
如不服本判決應於送達後10日內向本院提出上訴狀
                                    書記官　葉子榕
中　　華　　民　　國　　94　　年　　12　　月　　5 　　日
附錄本案論罪科刑法條全文：
刑法第三百二十一條
犯竊盜罪而有左列情形之一者，處六月以上、五年以下有期徒刑
：
一　於夜間侵入住宅或有人居住之建築物、船艦或隱匿其內而犯
之者。
二　毀越門扇、牆垣或其他安全設備而犯之者。
三　攜帶兇器而犯之者。
四　結夥三人以上而犯之者。
五　乘火災、水災或其他災害之際而犯之者。
六　在車站或埠頭而犯之者。
前項之未遂犯罰之。
